臺灣臺中地方法院刑事判決　　　　　　　96年度易字第5891號
公　訴　人　臺灣臺中地方法院檢察署檢察官
被　　　告　甲○○
上列被告因傷害案件，經檢察官提起公訴（96年度偵字第16569號
），本院判決如下：
    主    文
甲○○傷害人之身體，累犯，處有期徒刑肆月，如易科罰金，以
新臺幣壹仟元折算壹日。
    犯罪事實
一、甲○○前曾於民國八十八年間，因違反水土保持法案件，經
    法院判處有期徒刑一年確定，於九十四年七月十八日縮短刑
    期執行完畢，翌日出獄。詎仍不知悔改，於九十六年五月十
    日十八時十五分許，行經臺中縣清水鎮○○路四八四號前，
    因不滿丙○○當場質疑其與丙○○之妻有曖昧關係，竟基於
    普通傷害之犯意，持白色工程帽一頂（未扣案）朝丙○○臉
    部毆傷（劃）二下，致丙○○受有右前額及鼻樑裂傷併紅腫
    之傷害。
二、案經丙○○訴由臺中縣警察局清水分局報請臺灣臺中地方法
    院檢察署檢察官偵查起訴。
    理    由
一、按「被告以外之人於偵查中向檢察官所為之陳述，除顯有不
    可信之情況者外，得為證據。」刑事訴訟法第一百五十九條
    之一第二項定有明文。查告訴人丙○○於九十六年十月十六
    日檢察官偵訊時以證人身分，暨證人趙淑如、乙○○、王福
    裕等人於同日檢察官偵訊時所為證述內容，均係向檢察官而
    為陳述，且依該次偵訊過程亦無顯不可信之情況，依上規定
    ，上開證人之偵訊筆錄自均有證據能力，合先敘明。
二、訊據被告甲○○固直承於案發時地行經該處與告訴人丙○○
    相遇無誤，惟矢口否認有何普通傷害犯行，辯稱：案發當時
    伊看見丙○○酒醉倒臥於乙○○倉庫門前，遂將其扶進乙○○住處屋內，並要求乙○○叫救護車協助救護後隨即離去，
    伊並無毆打丙○○之犯行，伊係遭丙○○反咬一口云云。
三、惟查：
  (一)上開犯罪事實，業據告訴人丙○○於檢察官偵訊及本院審理
    時以證人身分具結證述綦詳，核與目擊證人趙淑如於檢察官
    偵訊時具結證稱：「我看他們二人機車都停下了，我遠遠看
    到他們好像有在爭吵，聽不太清楚，我是以二個電線桿的距
    離來計算的。.... （你說有看到甲○○把安全帽 （即白色
    工程帽，下均同）拿下來，甲○○接著做了什麼動作？）我
    有看到他拿安全帽作揮舞的動作。」等語（參九十六年度偵
    字第一六五六九號卷第一八之一頁），及於本院九十六年十
    二月七日審理時具結證述：「當天我在遠遠地方看到被告與
    丙○○有爭吵的情形，然後丙○○機車停在乙○○的房子的
    屋簷下，丙○○轉頭過來要與被告理論，當時被告也是騎乘
    機車，當時機車也停下，兩人就往回頭走理論，但理論內容
    我不清楚，我只有聽到丙○○以臺語喊『不要跑』一、二聲
    ，但我沒有聽到被告的聲音，我距離被告與丙○○約五十到
    一百公尺。....  （有無看到二人動手？）我看到被告拿起
    白色的工程帽揮舞的動作，就是劃上劃下各一下，當時被告
    與丙○○是面對面，揮舞的過程中是揮到丙○○的臉，是丙○○先喊別跑，被告就揮舞他的工程帽。....  （被告揮舞
    工程帽時，丙○○有無閃躲？）可能來不及了。....  （之
    後發生過程？）丙○○就往乙○○的屋內跑，我就走到案發
    地點，我與被告互看了一下，當時工程帽已經載在被告的頭
    上，工程帽上有無血跡我沒有看清楚，然後被告就騎乘機車
    離開，我是看一眼而已。....  （丙○○往乙○○家中跑的
    時候，被告有無追人？）他有跑一、二步，要向乙○○家中
    ，但只是望一望而已。....  （之後發生何事？）我就走入
    乙○○家中，丙○○就說被告打他，我就說你要叫警察來處
    理，丙○○就以手機打電話報警，然後警察就過來了。....
    （從案發到開庭為止，被告有無找過你作何事？）有到我家
    一次，就是在偵查庭第二次開庭時有去找過我，被告找我是
    說拜託我說『要與丙○○和解』，要我傳話。....  （你與
    被告或丙○○有無不愉快，或交情不一樣？）丙○○是朋友
    的弟弟，我之前有去他家坐過有談過話，被告是我田邊的鄰
    居，只是認識而已。....  （提示扣案工程帽，是否案發時
    就是這頂工程帽？）無法確定。」等情（參本院卷第二０頁
    至第二二頁）相符。而以告訴人丙○○證稱遭受被告持白色
    工程帽揮打之位置在臉部，及證人趙淑如證稱見聞看到被告
    拿白色工程帽朝告訴人丙○○臉部揮舞之動作，適與告訴人
    所提診斷證明書上載其受有「右前額及鼻樑裂傷併紅腫之傷
    害」相符，有光田綜合醫院診斷證明書一紙、告訴人受傷現
    場流血照片四幀在卷可資佐證。足見告訴人指訴遭被告持白
    色工程帽毆打致受傷一情，並非子虛烏有，堪信為真實。
  (二)雖被告辯以係告訴人酒醉路倒將其扶起，並要求證人乙○○
    叫救護車一情，然為告訴人堅詞否認，且證人即臺中縣警察
    局清水分局三田派出所警員王福裕於檢察官偵訊時具結證稱
    ：「（本件是你處理？當天是誰報案？）是，電話顯示是丙○○自己報的案。（經過情形？）我到現場時，只有丙○○
    一個人站在屋外，後來屋主乙○○才出現，丙○○自己杵在
    那裡，說：甲○○打他，我看丙○○滿身血，就先叫救護車
    送醫，現場時，丙○○身上也有酒味，但是意識還很清楚。
    」等語（參同上偵卷第一八之一頁）；證人乙○○於同日檢
    察官偵訊時證稱：「當時他（指告訴人）意識應該清醒，我
    聞不出他身上有酒味」等語（參同上偵卷第一八之一頁），
    於本院審理時證稱：「（丙○○意識是否清楚？）應該清楚
    ，因為丙○○還打電話叫警察。」等語（參本院卷第二三頁
    ）；證人趙淑如亦於檢察官偵訊時證稱：「我沒有聞到有酒
    味，但他意識清楚，也沒有酒醉。」等語（參同上偵卷第一
    八之一頁），於本院審理時證稱：「....  我就走入乙○○
    家中，丙○○就說被告打他，我就說你要叫警察來處理，丙○○就以手機打電話報警....  」等語（參本院卷第二一頁
    ）。告訴人於案發後被告離去現場之際，既能獨自以電話報
    警，且證人王福裕雖聞告訴人身上有酒味惟意識仍甚為清楚
    ，至證人乙○○、趙淑如則均證稱未聞到告訴人身上有酒味
    且其意識甚為清楚等情，顯與被告供稱先前見聞告訴人醉倒
    於路邊而將其扶起一情，即有未合。參諸證人趙淑如、乙○○、王福裕先前與被告、告訴人均無何仇恨，業經證人趙淑
    如、乙○○於本院審理時證明屬實，復為被告所不否認，證
    人等人自毋庸涉詞誣陷被告或故為有利於告訴人之說辭，其
    等所為證述內容自較為客觀公正，堪可採信。再者，倘係被
    告見告訴人酒醉路倒在地而將其扶起，並委由證人乙○○叫
    救護車前往救護（惟此部分已經證人乙○○證稱於吵雜中好
    像聽到有人叫報警或要求叫救護車的聲音，但不清楚何人所
    叫的等詞，參本院卷第二四頁，亦堅決否認被告有委其代叫
    救護車之事實），則告訴人對於被告伸出援手予以救護一情
    當甚為感激，何以於案發後數日竟會甘冒誣告他人犯罪之危
    險，反誣指被告傷害罪嫌，致己陷於將來被追訴誣告罪嫌之
    風險？殊難想像。
  (三)綜上所述，被告前開辯解委無可採。本件事證業臻明確，被
　　告犯行至堪認定。
四、核被告所為，係犯刑法第二百七十七條第一項之普通傷害罪
    。查被告前曾於八十八年間，因違反水土保持法案件，經法
    院判處有期徒刑一年確定，於九十四年七月十八日縮短刑期
    執行完畢，翌日出獄等節，有臺灣高等法院被告前案紀錄表
    在卷可按，其於前開有期徒刑執行完畢後五年內故意再犯本
    案有期徒刑以上之罪，為累犯，依刑法第四十七條第一項規
    定加重其刑。爰審酌被告僅因告訴人質疑其與妻子有曖昧關
    係，出言理論之際，即持白色工程帽毆打告訴人，導致告訴
    人受傷流血不止，見聞告訴人受傷流血後，竟逕自離去，未
    曾救護，且自警詢、檢察官偵訊迄本院審理期間，均飾詞否
    認犯行，未見任何悔意，顯仍無悔悟之心，犯後態度不佳，
    迄未與告訴人達成和解等一切情狀，量處如主文所示之刑，
    並諭知易科罰金之折算標準。至本案係於九十六年五月十日
    案發且經告訴人丙○○提出告訴後，被告始於同年月十四日
    到警局製作筆錄，並提出白色工程帽一頂予以扣案，惟遭告
    訴人強力否認該工程帽即被告案發當日持以傷害用之物，且
    徵諸證人趙淑如於本院所證被告確實持一頂白色工程帽毆打
    告訴人，既此，則該白色工程帽當留有血跡，與被告提出警
    局交付者不同，證人趙淑如亦無法確認該工程帽即案發當時
    被告持以毆打所用，復經告訴人否認，被告亦否認有毆打情
    事，自無法期待其會提出犯案用之工程帽，綜上並無法證明
    扣案之白色工程帽即為被告犯本案所用，爰不予以宣告沒收
    ；至被告用以傷害用之白色工程帽一頂，並未扣案，確實形
    體不明，復無法證明其仍存在，爰不予宣告沒收，避免將來
    執行之困難，併予敘明。
據上論斷，應依刑事訴訟法第二百九十九條第一項前段，刑法第
二百七十七條第一項、第四十七條第一項、第四十一條第一項前
段，刑法施行法第一條之一，判決如主文。
中　　華　　民　　國　　96　　年　　12　　月　　21 　 日
                  刑事第十庭    法  官  賴妙雲
上正本證明與原本無異。
如不服本判決，應於收受送達後10日內向本院提出上訴書狀（應
敘述具體理由並附繕本）。
上訴書狀如未敘述理由，應於上訴期間屆滿後20日內補提理由書
於本院。
                                書記官  童秉三
中　　華　　民　　國　　96　　年　　12　　月　　21　　日
附錄論罪科刑法條
刑法第二百七十七條第一項
第  277 條  （普通傷害罪）
            傷害人之身體或健康者，處三年以下有期徒刑、拘
            役或一千元以下罰金。
            犯前項之罪因而致人於死者，處無期徒刑或七年以
            上有期徒刑；致重傷者，處三年以上十年以下有期
            徒刑。
